臺灣高等法院臺南分院刑事判決
　　　　　　　　　　　　　　　　92年度上訴字第1328號　Ａ
上　訴　人
即　被　告　未○○
選任辯護人　陳慶鴻　律師
　　　　　　黃紹文　律師
　　　　　　黃溫信　律師
上　訴　人
即　被　告　己○○
選任辯護人　蔡文斌　律師
　　　　　　邱銘峰　律師
　　　　　　何冠慧　律師
上　訴　人
即　被　告　子○○
選任辯護人　莊美貴　律師
上　訴　人
即　被　告　申○○
選任辯護人　蔡雪苓　律師
上　訴　人
即　被　告　辰○○
選任辯護人　林樹根　律師
　　　　　　洪茂松　律師
上　訴　人
即　被　告　卯○○
選任辯護人　鄭世賢　律師
上　訴　人
即　被　告　辛○○
上　訴　人
即　被　告　庚○○
前列二人共同
選任辯護人　賴鴻鳴　律師
　　　　　　黃俊達　律師
　　　　　　莊信泰　律師
上　訴　人
即　被　告　丙○○
選任辯護人　李家鳳　律師
上　訴　人
即　被　告　巳○○
選任辯護人　蔡進欽　律師
　　　　　　蘇正信　律師
　　　　　　蔡弘琳　律師
上　訴　人
即　被　告　寅○○
上　訴　人
即　被　告　丁○○
上　訴　人
即　被　告　甲○○
上　訴　人
即　被　告　乙○○
前列四人共同
選任辯護人　蔡碧仲　律師
　　　　　　涂愛紳　律師
上列上訴人因違反貪污治罪條例案件，不服臺灣台南地方法院91
年度訴字第28號中華民國92年8月21日第一審判決（起訴案號：
臺灣台南地方法院檢察署九十年度偵字第五四九二號、九十年度
營偵字第一三三三號、七六八號、八四○號、八六二號、九三七
號），提起上訴，本院判決如下：
    主  文
原判決關於未○○、子○○、己○○、申○○、卯○○、寅○○
、丁○○、巳○○撤銷。
未○○、子○○、己○○共同連續對於非主管之事務，利用職權
圖利，未○○處有期徒刑柒年陸月，褫奪公權陸年，所得財物新
臺幣陸萬元，應予追繳沒收，如全部或一部無法追繳時，以其財
產抵償之。子○○處有期徒刑參年陸月，褫奪公權參年，所得財
物新台幣參萬元，應予追繳沒收，如全部或一部無法追繳時，以
其財產抵償之。己○○處有期徒刑陸年陸月，褫奪公權伍年，所
得財物新台幣陸萬元，應予追繳沒收，如全部或一部無法追繳時
，以其財產抵償之。
申○○共同連續對於違背職務之行為，收受賄賂，處有期徒刑貳
年，褫奪公權貳年，緩刑參年，扣案之所得財物新臺幣貳萬元，
應予追繳沒收。
卯○○、寅○○連續對於非主管之事務，利用機會圖利，均處有
期徒刑壹年陸月，均緩刑貳年，所得不正利益各新臺幣陸仟元均
應予追繳沒收，如全部或一部無法追繳時，以其財產抵償之。
丁○○無罪。
巳○○連續對於非主管之事務，明知違背法令，利用身分圖自己
不法利益，因而獲得利益，處有期徒刑貳年，褫奪公權壹年，扣
案之所得財物新臺幣陸拾捌萬元，應予追繳沒收。如全部或一部
無法追繳時，以其財產抵償之。
庚○○、丙○○、辰○○、辛○○、甲○○、乙○○均上訴駁回
。
    事  實
一、緣陳啟清（另依證人保護法為不起訴處分）係台南縣地區經
    營賭博性電動玩具之業者，且為喜皇電子有限公司實際負責
    人，梁育菁（亦另依證人保護法為不起訴處分）則係其同居
    人，八十二年至九十年間陳啟清基於常業賭博之犯意，分別
    於台南縣新營市、麻豆鎮、白河鎮等地之公眾得出入之埸所
    ，經營賭博性電玩連鎖店，擺設賭博性電動玩具供不特定之
    賭客前往打玩並賭博財物，陳啟清並恃賭博贏得之財物，為
    生活之主要經濟來源，其開設之賭博性電動玩具遊藝場如下
    ：八十二年間於台南縣白河鎮○○路三二號開設金上濱遊藝
    場白河店，八十三年間於台南縣麻豆鎮○○路一百二十七號
    開設金上濱遊藝場麻豆店，八十三年間至八十六年初，於台
    南縣新營市○○路○段八號開設福星（後改名為喜星）遊藝
    場，八十六年底至八十七年間重新開設福星（後改名為喜星
    、萬壽星）遊藝場。八十七年至八十八年間另於新營市○○
    路○段一百四十四號至一百四十六號開設福星遊藝場，並於
    八十八年十一月至九十年五月間改名為國王遊藝場。
二、巳○○自七十九年間起至八十五年間止，擔任台南縣警察局
    新營分局總務，自八十五年間起至八十九年十二月間擔任台
    南縣警察局新營分局勤務中心警員，未○○自八十三年間起
    至八十四年十二月間止擔任台南縣警察局麻豆分局警備隊隊
    長，己○○自八十三年底起擔任台南縣警察局麻豆分局刑事
    組小隊長迄起訴時止，子○○自八十年四月間起至八十五年
    初擔任台南縣警察局佳里分局刑事組偵查員，申○○自七十
    八年九月底起至八十四年五月間擔任台南縣警察局行政課課
    員，辰○○自七十二年間起擔任該課課長迄起訴時止，卯○
    ○、寅○○二人亦分別自八十年十一月及八十年七月起擔任
    該課課員迄起訴時止，辛○○則自七十九年間起至八十五年
    四月間任職該課支援警員，庚○○自八十一年間起至八十九
    年間擔任台南縣警察局刑警隊偵查員，丙○○自七十八年間
    起至八十四年間分別擔任台南縣警察局刑警隊、歸仁分局、
    學甲分局等單位偵查員，甲○○自八十六年元月間起擔任台
    南縣警察局新營分局三民派出所第三警勤區管區警員迄起訴
    時止，乙○○自八十八年九月六日起擔任台南縣警察局三民
    派出所民榮里管區警員迄起訴時止，渠等皆負有偵查犯罪之
    職務，係依據法令從事公務之人。巳○○、未○○、己○○
    、子○○、申○○、辰○○、卯○○、寅○○、辛○○、吳
    慶輝、庚○○、丙○○、甲○○、乙○○等人明知陳啟清所
    經營之電玩店有賭博財物情事，而渠等皆負有偵查犯罪之職
    務，原應依法取締偵辦，然渠等竟不此之圖，而為以下犯行
    ，茲將渠等犯罪事實分述如后：
（一）八十三年、八十四年間陳啟清透過己○○（綽號郭博士，
      時任台南縣警察局麻豆分局刑事組偵查員）介紹，至台南
      縣麻豆鎮○○路一百二十七號之公眾得出入之場所，經營
      金上濱遊藝場賭博性電動玩具店麻豆店，己○○並引薦綽
      號泰仔之陳福泰至該分店任職協助處理店務，陳啟清為使
      該分店能順利營業不致遭警方取締，遂與己○○協議，同
      意由己○○出資新台幣（下同）十萬元佔有二股方式入股
      ，對價則係己○○允諾不取締該店，且遇有臨檢會事先通
      報促請防範；陳啟清另與未○○協議，亦由未○○出資十
      萬元佔有二股股份，代價則是由未○○交代警備隊同仁不
      取締該店；陳福泰另向陳啟清建議時任佳里分局刑事組偵
      查員之子○○，在麻豆分局人際關係甚佳，壓得住地方應
      予拉攏，獲陳啟清認同後，由陳福泰交付十萬元予陳啟清
      ，陳啟清則讓陳福泰、子○○各佔有一股股份，己○○、
      未○○、陳福泰、子○○、陳啟清等遂基於共同之犯意連
      絡，為常業賭博之犯行。該麻豆店於八十三、八十四年間
      共營業六個月，每月每股盈餘分紅約在五千元至一萬元之
      間，由陳啟清於每個月月初親送每月分紅一至二萬元不等
      之紅利至未○○、己○○住處交付渠等二人，子○○每月
      盈餘分紅五千元至一萬元則由陳啟清透過陳福泰轉交。總
      計未○○、己○○及子○○，對於非主管監督之事務，明
      知違背法令，竟利用渠等具警察身分且有偵辦犯罪職權之
      機會，插股不法賭博業者之經營，牟取私利，總計未○○
      與己○○，均至少各獲得六萬元之不法利益，子○○則獲
      得至少三萬元之不法利益。
（二）八十二年七月一日，陳啟清所經營位於台南縣白河鎮○○
      路三十二號之金上濱遊藝場白河分店，因經營賭博性電動
      玩具，遭時任台南縣警察局刑警隊偵查員之庚○○、丙○
      ○（綽號Ａ邱）等人查獲，並將該店之名義負責人陳鴻源
      （陳啟清之父）交由白河分局偵辦。陳啟清因此案件，擔
      心陳、邱二人會進一步偵辦其所經營之金上濱遊藝場之其
      他分店，乃透過關係與渠等二人取得聯絡，並招待渠等喝
      花酒，席間陳啟清即表明請渠等照顧其他分店之意思，陳
      、邱二人受其招待後，遂允諾爾後不再取締陳啟清所開設
      之電玩店。其後陳啟清遂多次在「唐伯虎」、「皇達」、
      「東方」等酒店宴請庚○○與邱旭明喝花酒，庚○○及邱
      旭明，則分別基於違背職務收受不正利益之概括犯意，接
      受陳啟清之招持，每次均花費一萬元以上，邱旭明前後共
      接受招待二次，庚○○則接受招待六次。
（三）八十三年至八十六年間，陳啟清另於新營市○○路○段八
      號之公眾得出入場所，經營「福星遊藝場」（後改名為「
      喜星遊藝場」），經營賭博性電動玩具，供不特定人賭博
      財物。申○○時任台南縣警察局行政課課員，職司台南縣
      轄內八大行業之查緝業務，其經由台南縣警察局新營分局
      之查報得悉，陳啟清有經營上開「福星」、「喜星」賭博
      性電動玩具店之事實，遂將此情轉報時任課長之辰○○知
      悉，另同課之同事辛○○亦因協助申○○為八大行業取締
      業務而知悉上開情事，因申○○於該遊藝場剛開幕期間曾
      前往查看，陳啟清因而知悉申○○有查緝賭博性電動玩具
      之職務，遂與申○○期約該店會按照慣例，於每年三大節
      致送三萬元賄款，並請申○○多關照不要取締，申○○答
      應幫忙。八十三年中秋節前夕某日陳啟清電邀申○○至其
      住所，申○○即與該課課長辰○○、課員辛○○共同基於
      違背職務、收受賄賂之犯意連絡，告知辰○○課長，並暗
      示伊要抽空到陳啟清住所坐坐（意即要前往收取賄款），
      經辰○○默許後，申○○隨即利用中午休息時間前往台南
      縣新營市○○路二八二號陳啟清之住所，由陳啟清於一樓
      客廳將以牛皮紙袋包妥中秋節致贈之賄款三萬元付予申○
      ○，並再請其關照，不要取締「喜星遊藝場」。申○○返
      回行政課辦公室後，私下將一萬元賄款轉交辰○○，並表
      示「這是啟清的」（意即陳啟清交付的賄款），另外轉交
      四千元賄款予辛○○，亦告知「這是啟清的」；申○○另
      各交付三千元現金予未有取締電玩業務職務，且個別基於
      收受不正利益概括犯意之同課課員卯○○（主要負責警察
      勤務規劃、組織編制）及寅○○（主要負責衛生、環保業
      務）二人，雖未言明係陳啟清所交付，惟渠等二人亦未詢
　　　問來源而收下；其餘之一萬元賄款則由申○○自行收受。
　　　八十四年春節前某日中午，申○○循例前往上開陳啟清住
　　　所，由陳啟清亦將牛皮紙袋包妥春節致贈之賄款三萬元交
  　　付予申○○，申○○返回行政課後，仍依前例即分別朋分
　    一萬元、四千元現金予辰○○及辛○○，並告知該等賄款
      是陳啟清的，另亦再分別交付三千元予卯○○及寅○○二
      人。亦未言明係陳啟清的，渠等二人仍未詢問來源而收受
      。其餘之賄款一萬元亦由申○○自行收受。總計上述二節
      日，辰○○、申○○、辛○○基於共同之犯意連絡以不取
      締陳啟清常業賭博行為為代價（違背職務），辰○○、申
      ○○分別自陳啟清收受二萬元賄款，辛○○收受八千元賄
      款，卯○○及寅○○則就非主管之行為，利用與申○○同
      課之機會，各收受六千元不正利益。嗣申○○於偵查中自
      白，並繳交全部所得賄賂二萬元及供出共犯辰○○、辛○
      ○、卯○○、寅○○。
（四）陳啟清於八十三年、八十四年間透過其岳父林正川之介紹
      而認識巳○○，八十八年十一月間國王遊藝場開幕期間，
      陳啟清擔心該店會被新營分局或台南縣警察局查緝，乃與
      巳○○期約由其以出資十萬元佔有一股股份（原股份一股
      十五萬元）方式入股該賭博性電玩店，二人基於共同犯意
      連絡為常業賭博犯行，陳啟清則自八十八年十二月間起，
      不問盈虧，每月支付四萬元予巳○○，雙方並私下約定該
      四萬元款項，包含一股分紅及行賄交際新營分局與三民派
      出所相關人員之開銷，以避免該店被臨檢查獲有賭博情事
      ，巳○○則基於對非主管事務圖利及包庇賭博犯行之概括
      犯意，允諾以後店裡有問題的話可找伊，伊會設法處理，
      惟實際上巳○○均以自己收賄之意思，收受該四萬元，並
      未分配予其他同事。八十八年十二月初起至九十年四月底
      止陳啟清依約於每月十日前在國王遊藝場等地交付四萬元
      予巳○○，巳○○則回報以於多次每月八大行業擴大臨檢
      前事先通知陳啟清防範。九十年三月初適因陳啟清一直在
      台南市區修理電玩機檯，無暇返回新營市交付賄款及紅利
      ，巳○○因需款孔急，遂於九十年三月七日打電話予陳啟
      清之女友梁育菁，請陳啟清將三月份之四萬元賄款及紅利
      電匯至新營郵局帳號「00000000000000」
      號巳○○之帳戶內，梁育菁旋將上情轉告陳啟清，陳啟清
      乃指示梁育菁馬上依其要求匯款；九十年三月七日下午四
      時二十四分梁育菁前往台南文元郵局（第四十八支局）以
      陳啟清名義電匯四萬元至巳○○指定之上開帳戶內。巳○
      ○先後共收受陳啟清交付之六十八萬元不正利益，嗣巳○
      ○於偵查中自白並繳交全部所得財物六十八萬元及供出其
      他收受賄賂之警員甲○○。
（五）八十八年十一月間起至九十年五月間止，陳啟清及梁育菁
      共同於新營市○○路○段一四四號至一四六號公眾得出入
      之場所，經營國王遊藝場，擺設「七ＰＫ」、「麻將檯」
      、「列車」等賭博性電動玩具，供不特定客人賭博財物，
      並僱請陳太雄（另行審結）為現場經理，負責料理店內事
      務及為贏分之顧客兌換現金等業務，另僱請李素琴、段淑
      媛（另行審結）為開分員，負責為客人洗、開分業務。適
      該址為乙○○之警勤區，乙○○經由巳○○介紹認識陳啟
      清後，陳啟清惟恐國王遊藝場遭乙○○取締偵辦，遂於八
      十八年十二月十日晚間十時許邀請乙○○至新營市林佳酒
      店喝花酒，而乙○○明知陳啟清在其警勤區內有經營賭博
      性電動玩具店，仍基於違背職務收受不正利益之概括犯意
      而接受邀宴，事後則由陳啟清支付一萬元之帳款。八十八
      年底某晚乙○○招待友人赴新營市藍寶石酒店消費，再度
      電邀陳啟清前往，陳啟清知悉被告乙○○意在要其付帳，
      惟因其另有要事待辦未克前往，遂指示員工段淑媛前往支
      付一萬五千元之帳款，乙○○亦承前違背職務收受不正利
      益之故意，接受其付款，先後自陳啟清處收受共二萬五千
      元之不正利益。
（六）前述陳啟清、梁育菁、陳太雄、李素琴、段淑媛等於九十
      年五月二日下午三時許，在上址經營賭博性電動玩具店供
      賭客賭博財物時，適有賭客吳加富（另行審結）在上開國
      王遊藝場，玩「七ＰＫ」電動玩具賭博財物時，為檢察官
      指揮法務部調查局南部地區機動工作組調查員，台南縣調
      查站調查員及台南市警察局少年隊警員查獲，並扣得台南
      文元郵局九十年三月七日陳啟清匯款四萬元至新營郵局帳
      號00000000000000號巳○○帳戶匯款單暨
      上開帳戶開戶資料、九十年三月份交易明細等資料正本、
      陳啟清中國信託商業銀行信用卡八十七、八十八年消費明
      細（酒店消費刷卡記錄）。並在陳啟清前妻林梅住所扣
      得：電玩顧客借支帳冊乙冊、ＫＴＶ員工借支帳冊乙冊、
      電玩顧客借支帳冊乙冊、帳冊（ＫＴＶ顧客簽帳帳冊）乙
      冊、帳冊（電玩店支出帳冊）乙冊。復在喜皇電子公司扣
      得：八十九年度營業帳證三冊、九十年度營業帳證三冊、
      日記帳五冊、拆帳明細表二冊、股東表三冊、商家貼證一
      冊。另在梁育菁住所扣得：機台機率分析表十一張、機台
      ＩＣ板租賃合作契約切結書五張、拆帳表乙冊、記事等二
      冊、股東拆帳表四張、客戶聯絡簿二張等物。
三、案經台灣台南地方法院檢察署檢察官指揮法務部調查局南部
    地區機動工作組、台南縣調查站及台南市警察局偵查起訴。
        理    由
壹、有罪部分
一、就己○○、未○○及子○○涉犯賭博及圖利罪：訊據被告己
　　○○、未○○及子○○均矢口否認有何插股賭博電玩或圖利
　  之犯行，均辯稱：渠等絕無陳啟清所指之插股或圖利之情事
    。惟查：
（一）陳啟清於原審詰問時稱：「（此帳冊是否你親自記載？（
      提示扣押物編號五帳冊資料）答：右下角寫３這一頁，那
      是我記載的。」第四頁也是我記載的。」，「。編號第四
      頁帳冊之原始帳簿何在？答：這是我前妻撕下來後，另外
      放置，後來才被搜出來的。」，（見原審卷第79-88頁）
      證人林梅於原審詰問時稱：「扣案編號五的原始帳冊何
      在？（法官提示）原來是整本的，其他的都是空白的，搜
      索搜到時，是整本的，他們將空白的發還給我而已。」，
      「（為何帳簿字跡不一樣？），前面是我前妻（林梅）
      記載的。」該帳簿既係在林梅住處搜得，非林梅自行
      交出，即無林梅配合陳啟清誣陷被告等之可能，而帳簿
      筆跡經與陳啟清其他筆跡鑑定結果相符，可見係陳啟清親
      自記載無誤。
（二）證人丑○○於本院證稱：渠將白河鎮○○路32號房屋租給
      陳啟清開設金上濱電子遊藝場。」、戊○○於本院證稱：
      渠將麻豆鎮○○路127號房屋租給陳啟清開設電子遊藝場
      。證人壬○○、癸○○於本院證稱渠將新營市○○路○段
      144-146號房屋租給陳啟清開設電子陳啟清開設國王電子
      遊藝場，（均見本院卷第五宗第60-70頁）陳啟清證稱:
      「新進路二段八號的房東已經將地賣給一位縣議員。」。
      林梅證稱：「喜星，後來又關掉。新進路二段八號的店
      是喜星或是福星，應該是福星，是金上濱結束後，才開福
      星。」，「（問：新進路二段八號店址是否租來的？）是
      的，是以陳啟清父親的名義承租，後來改以陳堂益名義承
      租。」等語（見原審卷第79-88頁）證人午○○證稱伊購
      得新進路二段八號店址，陳啟清、林梅又均稱：「我第
      一次去執行時，在新進路二段八號有開設一家咖啡店，我
      執行回來，應該是在開金上濱。」、「金上濱結束後，我
      開福星。」可證陳啟清確有在白河、麻豆鎮、新營市開設
      遊藝場。
（三）陳啟清證稱；「（交給子○○的分紅是否由陳福泰轉交？
      如何轉交？）我交給阿泰，他如何轉交，我不清楚。」，
      「麻豆店分成二十一股。」。分紅有時候是放置信封內，
      在見面的時候，就交給他們。（見原審卷第79-88頁），
      證人林梅於原審詰問時稱：「我沒有實際將紅利直接分
      給麻豆店股東，陳啟清告訴我信封內要放多少錢，我將錢
      放入信封內，交給陳啟清，陳啟清有一個包包，他都將錢
      放在該包包內。」，「（調查站訊問時提及陳啟清說過麻
      豆店有警察入股及如何分紅等情，當時有無看到薪資袋寫
      「郭博士」」、「蕭隊長」等？）我有看到。」，「他（
      陳啟清）是依照名單來寫。」，「（問：是否依照此一名
      單？法官提示扣押物編號五第三、四頁）是的。我會核對
      他的薪資袋所寫，是否與名單相符，如果有超出名單部分
      ，我會問他為何會多出薪資袋出來，但是這種情形很少。
      」，可見己○○、未○○均有對非主管事務收受賄賂行為
      。
（四）又被告己○○、未○○、子○○、陳福泰插股電玩店之事
      實亦有自林梅住處搜得之帳冊第四頁記載：「共二十一
      股，麻豆店，郭博士２、泰仔１、陳佑祥１、亮宗１、蕭
      隊長２、清１３」可稽，而該帳冊所記載之郭博士即己○
      ○、蕭隊長即未○○等情，亦據陳啟清在上述調查員之訊
      問及本院審理中證述甚明。再郭博士為被告己○○之綽號
      、蕭隊長為被告未○○之職稱，更足證帳冊之記載非虛。
（五）此外，證人陳啟清於調查局之陳述筆錄經原審履勘、核對
      該訊問錄影帶之結果，其內容均相符，有原審九十二年一
      月二十九日勘驗筆錄可稽，堪信其陳述並未受到扭曲及強
      暴脅迫，係基於自由意志下所為，可以認定。
（六）被告等雖為上述辯解，惟基於下述理由，應以陳啟清之證
      詞為可採：１、證人陳啟清於九十年五月二日被查獲之際
      ，原拒絕供出涉案員警，經檢察官同意適用證人保護法後
      ，始同意供出員警涉案部分，惟其同意後檢察官再三向其
      強調，如有挾怨報復之情事經查出，則不惟不予適用證人
      保護法，尚會進一步追究其偽證責任，而其同意供出員警
      涉案之犯行後，於當日偵訊中，或因忘記之故，並未供出
      上述三被告之犯行（參閱九十年五月二日之偵訊筆錄），
      其此後所以供出此部分之犯罪事實，係因調查員提出查獲
      之上開帳冊，要其解釋時，始供出渠等之犯行（九十年五
      月四日之調查筆錄），是若陳啟清有挾怨報復之情事，何
      以不在之前檢察官訊問中即供出被告己○○等三人之犯行
      ？
（七）而陳啟清不問於偵查或原審審理中證述均具體明確，對於
      案情之來龍去脈交代清楚，其中如郭博士係己○○之綽號
      （己○○自承其綽號係博士）、「泰仔」指的係指被告陳
      福泰，陳福泰亦自承其確有在上述電玩店當開分員且自幼
      即與子○○係朋友，及子○○曾有一次到該電玩店，與伊
      及陳啟清三人一起去吃飯、未○○時係在麻豆分局任警備
      隊長，住家位於新營市新東國中後面等情，事後經查證均
      與事實相符，而上述三被告涉案部分，係發生在距今六、
      七年前，如確無其情事，陳啟清何以能指證具體明確若此
      而又均與事實相符？是無論依據經驗法則或論理法則，陳
      啟清之證述及上述帳冊之記載，應均係實情；反之，因被
      告三人所涉均屬重罪，本難期待渠等坦然自白，渠等上開
      所辯自屬畏罪卸責之詞，不足採信，綜上，被告三人犯行
      ，自堪認定。
二、就被告庚○○、邱旭明違背職務收受不正利益部分：
    訊據被告庚○○、邱旭明對於曾接受陳啟清招待喝花酒部分
    均不否認，但於偵查中辯稱：並未允諾不取締電玩店，被告
    庚○○於原審審理中改辯稱：去喝花酒是商討唐伯虎ＫＴＶ
    籌備事宜云云。經查：
（一）被告二人如事實欄所載之犯罪事實，業據證人陳啟清分別
      偵訊及原審審理中指證明確（見原審卷第242頁），核與
      證人即時任台南縣警察局刑警隊偵查員之顏亮宗、證人即
      陳啟清之前妻林梅、共同受證人陳啟清招待之證人劉昇
      勝、許忠仁所述情節相符，堪信被告二人確有接受陳啟清
      招待喝花酒之犯行。
（二）再被告庚○○於原審審理中亦自承偵訊中確有坦承：白河
      金上濱後未再查獲陳啟清的店，衝過陳啟清的店後，他有
      請我們吃飯，他有表示要多加照顧，接受陳啟清招待六、
      七次等語；被告丙○○亦於偵訊中自承：取締白河金上濱
      才認識陳啟清，陳啟清有邀我至東方、皇達酒店各一次，
      酒錢係陳啟清主動付清等語，參諸證人陳啟清為賭博電玩
      業者，若非有求於被告庚○○、丙○○，焉有主動宴請被
      告二人？且被告二人明知陳啟清為賭博電玩業者，若非與
      陳啟清達成違背職務、不取締其電玩店之合意，陳啟清焉
      有可能甘作冤大頭白花錢多次宴請被告二人之理？是被告
      二人確有違背職務收受不正利益犯行，可以認定。
三、就被告辰○○、申○○、辛○○違背職務收受賄賂及、卯○
    ○及寅○○對非主管之事項圖利部分：
（一）前述犯罪事實，業據被告申○○於調查員訊問及檢察官訊
      問中坦承不諱，就曾收受陳啟清交付賄款部分，核與證人
      陳啟清所證述之情節相符，且觀諸被告申○○於坦承犯行
      後，尚能具體供出其收受陳啟清賄款後，如何將部分賄款
      轉交被告辰○○、辛○○、卯○○、寅○○等其他共犯等
      情觀之，苟非確有其事，被告申○○焉有自攬罪名而又無
      端誣陷其他同事之理？是被告申○○之自白，與事實相符
      ，其犯行自堪認定。而其於原審審理中雖辯稱所收受之款
      項係加菜金非賄款云云，然查縱該筆款項為加菜金，其本
      質上仍係要求被告辰○○、辛○○、申○○等違背職務之
      對價，仍具賄賂性質，是被告申○○此部份之辯解，應係
      臨訟飾卸之詞，不足採信。
（二）訊據被告辰○○、辛○○、卯○○、寅○○四人，均否認
      有前述違背職務收受賄賂之犯行，均辯稱：渠等均未自被
      告申○○處收到上述賄款，亦不知申○○何以會指渠等有
      收受賄款云云。惟查：
      １被告四人上述犯行，業經證人即收受賄賂當時與渠等共
        事之同事之申○○於調查員訊問及檢察官偵訊中證述歷
        歷，雖在證人申○○供出其餘共犯前，檢察官告以同意
        適用證人保護法，惟在訊問該證人之際，檢察官亦同時
        告知，苟其供述之內容，經事後查證與事實有不符時，
        不僅不予適用證人保護法，且將另偵辦其偽證罪，經其
        同意始為上述供（證）述，其所為之證述應屬真實。而
        被告辰○○於本院審理中雖辯稱，自己因簽報被告申○
        ○涉風紀問題而遭被告申○○挾怨報復云云，然查被告
        申○○現為台南縣警察局善化分局警備隊長，屬中階之
        司法警察官，其仕途並未因之前被告辰○○簽報其涉風
        紀問題而受重大影響，故被告辰○○辯稱被告申○○係
        挾怨報復云云，顯非真實，亦可認定。
　　　２再被告辰○○、辛○○、卯○○、寅○○四人於檢察官
　　　　九十年五月三十日之偵訊中，經詢以與證人申○○有無
  　　　怨隙時，均答以：並無怨隙等語。是渠等與證人申○○
    　　多年共事有同事之誼，彼此又無怨隙，而申○○現為台
      　南縣警察局善化分局警備隊長，屬中階之司法警察官，
        絕無不知其所為之上開證述足以令上述四同事，受重罪
        之刑事追訴之理，是苟渠等無申○○所指收受賄賂之情
        事，申○○焉會作此供述？況在申○○為前述證述之前
        ，包括交付賄款之陳啟清在內，並無人知悉申○○所收
        之賄款之流向，申○○苟非為真實之證述，其儘可僅供
        述部分同事（例如僅供述辰○○，或僅供述卯○○及寅
        ○○二人），然其竟供出四名共犯，何以致此？蓋非為
        如此真實之證述（即隱匿部分共犯之犯行），苟被供述
        之共犯亦坦承自身部分之犯行，則其賄款流向之金額，
        將與實際之流向不符，自己將無證人保護法之適用也。
　　　３被告辰○○另辯稱：八十三、八十四年間證人陳啟清經
  　　　營之電玩店並未為商業登記，根本不存在，所贈送之加
    　　菜金當非賄賂云云。然查證人陳啟清經營之新營市○○
      　路○段八號福星遊藝場並未為商業登記，係遭多次取締
        後，方於八十六年十二月二日為喜星電子材料行之商店
        登記等情，業據陳啟清證述明確，並有新營分局九十一
        年四月十九日營警刑字第○九一○○○六五五○號函在
        卷可稽，而我國人民就商業之經營並無應先遵守法令為
        商業登記之概念，甚至故意不為商業登記以避免稅賦者
        亦大有人在，是證人陳啟清證述：我的店都是經營一段
        期間後才會登記等語，衡諸我國目前社會常情，應屬真
        實，從而其證稱福星遊藝場於八十三年間即已開始營業
        等語，應堪採信；被告辰○○前述抗辯，尚非可採。
　　　４再被告辰○○、辛○○、卯○○、寅○○等四人，經渠
  　　　等同意後送法務部調查局測謊結果，就辰○○部分，經
    　　詢以：其未收到申○○交付之賄款？其不知申○○有收
      　陳啟清賄款？均有說謊反應；就辛○○部分，經詢以：
        其未收到申○○交付之賄款？亦呈說謊反應；就寅○○
        部分，經詢以：其未於節前收到錢？其不知申○○有收
        業者賄款？其不知楊課長有收賄款？亦均呈說謊反應，
        至被告卯○○部分，經詢以與寅○○相同之問題，經測
        試並未獲致有效反應，難以研判有無說謊等情，有該局
        九十年六月十四日（九十）陸（三）字0000000
        0號鑑定通知書一紙在卷可查，並經本院調取測謊程序
        相關資料在卷可憑，（見本院四卷第184-223頁），是
        依該測謊結果，被告辰○○、辛○○、寅○○三人未通
        過測謊，亦足見證人申○○前開供述，應係實情。
　　　５而台南縣警察局行政課於八十三至八十四年間之業務執
  　　　掌為：警察勤務規劃、組織編制、協辦縣府有關八大行
    　　業之賭博性電玩、色情營業、廣告物部分；衛生、環保
      　及專責警力部分僅為規劃督導單位，未直接負責取締任
        務；其中申○○負責電玩賭博、色情營業、專責警力；
        辛○○負責協辦申○○業務，有台南縣警察局九十一年
        七月十六日南縣警人字第○九一○○四五一二五號函可
        稽，是被告辰○○、辛○○、申○○為有權規劃是否臨
        檢賭博電玩之人可以認定，其等明知被告申○○所交付
        之金錢是「啟清的」賄款，係陳啟清委託其等多關照、
        不要取締之對價，可以認定。
　　　６另就被告卯○○及寅○○圖利部分：證人申○○證稱：
  　　　「我把錢收回去後，我就報告科長辰○○，我是依照辰
　  　　○○的指示分配把錢分給課員。卯○○、寅○○也都
  　　　有收到。他們二人是各收三千元，辛○○收四千元、辰
    　　○○拿一萬元。」, 「 (行政課職掌何事？)我們負責
      　違法的賭博性電玩查緝，協助查報，違法的我們才取締
        。」, 「故你們去取締賭博性電玩時，寅○○、卯○○
        會不會去幫忙？)我們要取締時，我們先報科長，還要
        經局長批准，才會出去，寅○○、卯○○有時也會跟著
        出去取締。他們二人不只負責衛生工作。有臨檢勤務，
        也會一起出去。」, 「 (當時行政課的人員為何還有二
        人未收錢？) 其他兩位女課員，陳啟清並不認識，這兩
        人臨檢勤務也都不會出去。」（見原審卷第4宗第306頁
        ），證人申○○於本院詰問時證稱：「問：你說兩位女
        性課員沒有分錢，陳啟清並不認識，因為臨檢勤務不會
        出去，是不是因為這樣子才沒有分錢？答：陳啟清指定
        要給男性課員。那兩位女性本來就沒有參與臨檢勤務。
        不是這個原因，這個錢是陳啟清指定的。」等語，可見
        卯○○及寅○○本非主管取締電玩業務，而是機動支援
        ，其應非對於違背職務之行為收受賄賂，而係對非主管
        之事務圖利。綜上所述，被告辰○○、辛○○、卯○○
        及寅○○之犯行，均堪認定。
四、就被告巳○○對非主管事務圖利，洩密及賭博罪部分：
（一）訊據被告巳○○辯稱：所收受之六十八萬元係紅利非賄賂
      云云。經查：
（二）被告巳○○於偵查中之自白並未受強暴、脅迫，其具任意
      性可以認定，而其自白又與證人陳啟清及梁育菁分別證述
      之情節相符，堪信其自白為真實。
（三）證人陳啟清於原審稱：「是的。那是他的紅利，他有以十
      萬元現金入股國王遊藝場一股，當時每股應該是十五萬元
      。交付股金的詳細時間不復記憶。」，陳啟清於原審稱：
      「八十六年我入監執行時，我有欠下他的人情。開幕時，
      巳○○常常要看我的營業帳簿，當時剛開幕並沒有賺錢。
      我說好朋友了，看營業收支資料傷感情，我就與他商量，
      每月固定給他四萬元。」但陳啟清於偵查中稱：「（問：
      在查獲前巳○○每月固定向你收取四萬元？）是的，不分
      年節，固定四萬元。」，「（貢獻後，有無其他警員來臨
      檢？）沒有。」（見營偵1333卷第62頁），可見陳啟清係
      以插股為名義，要巳○○任行賄之白手套，巳○○亦因
      而介紹並轉交賄款予甲○○、乙○○，總計巳○○任白
      手套，共收六十八萬元。綜上，被告之自白與事實相符，
      應堪採信，其上述犯行，應堪認定。
（四）而九十年三月初陳啟清因故無暇返回新營市交付賄款，巳
      ○○因需款孔急．遂於九十年三月七日打電話予梁育菁，
      請陳啟清將三月份之四萬元賄款及紅利電匯至新營郵局帳
      號「00000000000000」號巳○○之帳戶內
      ，陳啟清乃指示梁育菁依其要求匯款，梁育菁遂於九十年
      三月七日下午十六時二十四分前往台南文元郵局（第四十
      八支局）以陳啟清名義電匯四萬元至巳○○指定之上開帳
      戶內之事實，亦有該郵局之匯款單影本一紙及被告巳○○
      之上開匯款之存摺明細影本一紙，在卷可查。
（五）被告巳○○雖辯稱：每月收四萬元單純是紅利，陳啟清與
      我事先講好，無論盈虧，四萬元是股利分紅云云，然按正
      常投資之插股均係按盈虧計算紅利，被告巳○○竟可於其
      投資之事業虧損時仍可分得紅利，顯與一般常情有違。而
      「國王遊藝場剛開幕時並沒有賺錢，：：：，之所以會給
      他四萬元也因為他是台南縣警察局勤務中心警員。」等語
      ，業據陳啟清於原審審理時證述明確，是被告巳○○所收
      受之四萬元，顯非單純之紅利，而係利用職權所圖之利益
      ，可以認定，其前述所辯顯係臨訟卸責之詞，不足採信。
（六）被告巳○○於八十六年十月至八十七年年底，及八十八年
      十一月至九十年五月底，均無取締電玩職責，有台南縣警
      察局93年1月7日南警行字第0920016296號函附本院卷第二
      宗第218、221頁可憑，故巳○○所為，應係對非主管事務
      利用職務機會圖利罪。
五、就被告甲○○違背職務收受賄賂部分：訊據被告甲○○辯稱
    ：僅在八十六年間有借貸十萬元，未收受賄賂四萬元，伊有
    去取締陳啟清的店九次，證明並未包庇等語。查：
（一）被告甲○○辯稱：「我有向陳啟清借十萬元，沒有承認收
      受二萬元二次。但調查員說十萬元我都承認了，二萬元如
      我沒有承認就會被收押，我才承認。」等語，而經勘驗甲
      ○○九十年五月十六日調查站訊問筆錄錄影帶，勘驗結果
      ：一、錄影帶二十八Ｍ被告有承認向陳啟清借調十萬元。
      錄影帶二十九Ｍ他（陳啟清）剛做時，第一次（拿錢）來
      ，沒有說什麼，（調查員說請照顧？）、、、後來叫崇仁
      拿給我說，以前有賺到錢，現在拿一點給我。錄影帶三十
      Ｍ被告陳述如拿二萬元是沒有人情，改天我缺錢我調借時
      再借我。錄影帶三十二Ｍ調查員稱你到現在還再拿二萬元
      ，被告答稱我是有向他借十萬元，並沒有拿二萬元，陳啟
      清有透過巳○○拿二萬元要給我來，但我沒有收。錄影帶
      三十七Ｍ被告承認有向陳啟清借陸拾萬，借錢是我（甲○
      ○）去他（陳啟清）那裡拿。錄影帶三十九Ｍ調查員稱他
      （陳啟清）拿錢來給所裡分，被告答稱我並沒有收到這個
      錢，巳○○有拿二萬元來時，有要我同一時段要我轉給沈
      坤山，但是我不做。二、訊問過程被告與調查員有經過充
      分的溝通，並無脅迫、詐欺情形。三、錄影帶四十九Ｍ被
      告請求用證人保護法，調查員稱巳○○、陳啟清都有說送
      二萬元給你（甲○○），被告陳述巳○○、甲○○都說送
      我二萬元給我的話，我還不如承認比較好。錄影帶五十三
      Ｍ調查員陳述檢察官說只要你供出共犯出來，他真的不會
      、、，被告甲○○沒有承認分錢或轉交錢給沈坤山。」有
      勘驗筆錄在本院九十三年十二月六日筆錄可憑，被告甲○
      ○承認收受二萬元二次確係因調查員引誘所影響，此部分
      證據能力應予排除。
（二）證人陳啟清於原審證稱：「有無借過十萬元給甲○○？）
      有的。回想起來，應該是在萬壽星遊藝場要開幕時，該店
      經營始迄為民國八十七年四、五月至八十八年八月間。錢
      借給他應該是在八十五年到八十六年間，是他到我健康路
      住處拿的錢。確切的來說，應該是在八十五年間來借的。
      我是在八十五年至八十六年二月間，也就是我入監服刑之
      前借給他的，他自己一個人來，原先是要向我借二十萬元
      ，但是我只有十萬元，所以只有借給他該數額，當時，他
      是三民派出所的警員。」「（約定如何清償？有無利息？
      ）他說過幾個月就還，也沒有約定利息，本來他說要開票
      ，我說不必了。我服刑回來後，我在同址開遊藝場，在一
      次的見面時，我告訴他不用還了。」，「（有無另外向你
      借款十萬元？）以後，甲○○另外以票向我調借過好幾次
      十萬元，都是梁育菁處理的，這些借款都有還，都是還錢
      後在借。這些都是八十六年十一月以後的事情」，「服刑
      回來後，為了在新進路二段八號開設遊藝場，我有拿過兩
      筆各二萬元的款項，請巳○○轉交給甲○○，因為甲○○
      是該遊藝場設址所在的管區警員。」，「（該二筆款項巳
      ○○有無轉交？）應該有，因為巳○○沒有退還給我，我
      本來還要交付第三筆，但是，巳○○說：甲○○不好意思
      拿，所以我就沒有繼續交付了。」（見原審卷二第208頁
      ），證人巳○○亦證稱有交付甲○○，應認甲○○確有收
      受該二萬元二次。甲○○雖辯稱：十萬元沒有還，不好意
      思拿他二萬元的小錢云云，惟據陳啟清稱：甲○○雖借十
      萬元未還，但在陳啟清被關出來，開電玩店後，仍常向陳
      啟清借十萬元多次，且有借有還，故該次十萬元未還應不
      構成甲○○不收二萬元賄款之理由。
（三）被告甲○○雖另辯稱：曾至陳啟清經營之電玩店取締九次
      ，足證未收受賄賂云云。然查證人陳啟清係經營賭博性電
      動玩具店，業據陳啟清證述明確，且有證人陳啟清與店員
      梁育菁、段淑媛等之電話監聽譯文可證，而被告甲○○竟
      避重就輕，對陳啟清經營之電玩店僅取締其無照營業，並
      於三民派出所呈報單上註明：沒有發現賭博及公告查禁機
      台等語，有三民派出所呈報單、證人陳堂益當時之警訊筆
      錄可證，更足證其確有違背職務收受賄賂方不為賭博電玩
      取締之犯行。
（四）被告甲○○欲以證人張文獻之證詞，證明其未收賄云云。
      惟查證人張文獻所稱位於新營市○○路不知門牌號碼幾號
      之「喜星遊藝場」係於八十八年間開幕，不到一年即關閉
      ，不僅與陳啟清所稱喜星遊藝場係於八十七年四、五月間
      至八十八年八月間營業不符，且證人張文獻證稱：我一開
      始就當這間店股東，我是現場負責人，我沒薪水，股東紅
      利也沒分，我是勞務出資經營店面，同時還有去大陸做生
      意，陳啟清也沒說我用勞務出資是占幾股云云，更與一般
      電玩店之現場負責人需當現場人頭、負擔刑事責任及股東
      出資必求報酬之經驗論理法則相違，其證詞尚難採信。再
      依卷附之三民派出所呈報單之記載，證人陳啟清所經營之
      新營市○○路○段八號「喜星遊藝場」之現場負責人為陳
      堂益，而證人陳堂益更於原審審理中證稱：不認識證人張
      文獻這位股東，也沒在店裡看過他等語，更足證證人張文
      獻為被告甲○○為免罪責，而臨訟勾串之證人，其證述顯
      屬虛偽，不足採信。
六、公訴意旨另以：
（一）八十六年元月間甲○○調任台南縣警察局新營分局三民派
      出所第三警勤區（新營市延平里南半部）管區警員，其經
      由巳○○之引薦而與陳啟清認識，適陳啟清於新營市○○
      路○段八號經營之「福星」、「喜星」遊藝場位於甲○○
      之警勤區內，陳啟清遂央請甲○○多照顧該店不要出面取
      締，甲○○明知查報取締管區內之賭博性電動玩具係其職
      責，竟基於收受賄賂之概括犯意，允諾其本人不會主動取
      締，陳啟清隨即於其住所以借貸名義（實則並不期待其返
      還）交付十萬元現金予甲○○，該部分亦為被告甲○○連
      續違背職務收受賄賂犯行之一部云云。
（二）經查：被告甲○○曾多次向證人陳啟清借貸均有借有還，
      業據陳啟清證述明確，是雙方顯另有正常之借貸關係存在
      ，應可認定。而證人陳啟清證述：我是在八十五年至八十
      六年二月間，也就是我入監服刑之前借給他的，他自己一
      個人來，我借他十萬元，他說過幾個月就還，也沒有約定
      利息，本來他說要開票，我說不必了，我服刑回來後，我
      在同址開遊藝場，在一次的見面時，我有告訴他不用還了
      （見原審九十一年三月十二日訊問筆錄）。是就公訴人所
      述之該筆十萬元債務，被告甲○○於借貸之初既承諾要清
      償，而陳啟清於借貸之始亦未言及此係請被告甲○○不取
      締其電玩店之對價，故尚難僅因於借款一年餘後，證人陳
      啟清為免除債務之意思表示，即遽認該筆借款為一年多前
      被告甲○○不取締證人陳啟清經營之非法賭博電玩店之對
      價。
（三）而收受賄賂之犯行，本質上係二個或二個以上之行為人，
      彼此相互對立之意思經合致而成立犯罪之「對向犯」，是
      必交付者有行賄之意思，收受者亦有收受賄賂之意方足當
      之。本案被告甲○○事後因本件借款未清償，而不好意思
      繼續收受每月二萬元之賄賂，純係被告甲○○自行決定，
      其並未告知陳啟清該十萬元借款轉為日後之賄款（見調查
      筆錄），而由證人陳啟清證稱：其後不知何因，甲○○不
      再接受我的賄款等語（見偵查筆錄）亦可知，證人陳啟清
      亦不認為其免除該十萬元借款債務係充作被告甲○○繼續
      違背職務之對價，是本案十萬元之借款僅係民法上之借貸
      關係，可以認定。
（四）綜上，依調查所得，尚不足證明被告甲○○就收受十萬元
      部分確有違背職務收受賄賂之犯行，此外復查無其他積極
      證據足資證明被告甲○○有上述犯行，揆諸首開說明，犯
      罪尚屬不能證明，而公訴人認此部份與前述收受賄賂計四
      萬元部分有連續犯之裁判上一罪關係，爰不另為無罪之諭
      知。
七、就被告乙○○違背職務收受不正利益部分：
（一）被告乙○○前述犯罪事實，業據其於九十年五月十六日之
　　　調查員訊問中及檢察官偵訊中供承不諱，核與證人陳啟清
  　　於原審稱：「（如何認識乙○○？）證人陳啟清答經由巳
    　○○介紹認識的。」，「在八十五年或八十四年間認識。
      」，「因為他是我新進路二段八號的遊藝場的管區警員。
      那時，他在三民派出所任職。」「問：有無請乙○○到林
      佳ＫＴＶ喝過酒？）八十八年十二月間，國王遊藝場剛開
      幕時，我有請他到該處喝酒，花了壹萬多元，因為他是國
      王遊藝場的管區警員。」，「（問：請喝酒有無用意？）
      是想要和他認識一下，希望他照顧一下。」，「也不是他
      在取締的，只希望警察不要來囉嗦。」，「（喝酒的花費
      何人支出？）我支出的。」「另有一次乙○○在藍寶石酒
      店請客，來電請我去，我沒有空去，所以請我店裡的員工
      去付帳。」，「時間是八十八年十二月間或八十九年間之
      事, 詳細日期忘記了。」，「是我的員工李素琴或段淑媛
      去付帳的。」（見原審卷第2宗第209-212頁）及亮宗、巳
      ○○、段淑媛、梁育菁（見原審卷第204頁）之證述情節
      相符，並有陳啟清使用之0000000000行動電話八十八年十
      二月十日晚間十時五十五分之監聽紀錄在卷可證，而被告
      乙○○之前述自白未受任何強暴、脅迫，具任意性，其自
      白復與證人所述之事實相符，自堪採信。
（二）且被告乙○○其於九十年五月十六日偵訊中經詢以：其與
      其友人前往藍寶石ＫＴＶ飲酒作樂何以邀陳啟清出來時，
      答以：是請他出來付帳等語，足見其主觀上有收受電動賭
      博機具業者不法利益之犯意，又於同次偵訊中經詢以：「
      找陳啟清到藍寶石付帳，是為了表示關照國王遊藝場，不
      用取締國王遊藝場？」時，被告乙○○則答以：「是」等
      語，足見其有違背職務收受不正利益之故意，可以認定。
（三）被告乙○○於原審審理中翻異前詞，辯稱：林佳ＫＴＶ那
      次，是巳○○邀約我去認識業者，我事先也不知道，因為
      巳○○一直打電話來，我才過去，到現場後，才知道陳啟
      清在現場，但是因為同事之間，不好不給他面子，所以，
      坐了一會兒，我就離開，至於第二次到藍寶石ＫＴＶ那次
      ，是我宴請我的朋友，是我自己付帳的云云，並以藍寶石
      ＫＴＶ之服務生即證人沈哲彰、蔡昆和之證詞為證。經查
      ：
　　　１證人沈哲彰於八十八年間並未在藍寶石ＫＴＶ擔任服務
  　　　生，故無相關之薪資所得報稅資料，有財政部台灣省南
    　　區國稅局台南縣分局九十一年十二月三日南區國稅南縣
      　徵字第○九一○○二六一六○號函（沈哲彰八十八年綜
        所稅申報，僅薪資所得一筆，扣繳單位名稱：台灣省高
        屏羊乳運銷合作社新營直營事業部，一○八六八元）可
        稽，參諸相同時期在藍寶石ＫＴＶ擔任服務生之證人蔡
        昆和有該ＫＴＶ之報稅資料可佐，證人沈哲彰證稱其有
        在藍寶石ＫＴＶ擔任服務生一節，顯非可採，其既未曾
        於該ＫＴＶ任職，其證稱曾於該處見過被告乙○○云云
        ，顯非可信。
　　　２另證人蔡昆和雖證稱見到被告乙○○自行支付在藍寶石
　　　　ＫＴＶ之消費款云云，然查證人段淑媛既係將錢交給被
  　　　告乙○○本人再由被告乙○○交付服務生支付消費款，
    　　則就不知情之證人蔡昆和觀點言，當然係被告乙○○本
      　人清償消費款，是證人蔡昆和之證詞尚不足為被告乙○
        ○未收受該不正利益之有利證據，可以認定。
　　　３被告乙○○雖另以：證人段淑媛證述送一萬五千元至藍
　　　　寶石ＫＴＶ之時間為八十九年十一月間，與其係在八十
  　　　八年底至藍寶石ＫＴＶ消費之事實不符云云。然查：
　　　　(一)證人段淑媛於九十二年間原審審理時要回憶八十八年
　　　　　或八十九年間之往事，其就時間點之陳述難免無法精
　　　　　準，衡諸其他一般人之經驗亦會有此現象，是被告乙
  　　　　○○執此遽謂證人段淑媛所述之證詞不實，尚非可取
   　　　 。
    　　(二)再被告段淑媛於八十八年一月間起擔任國王電子遊藝
　      　場之員工，於八十八年三月二十四日遭查獲之事實，
　        除據其證述屬實外，並有台灣高等法院台南分院八十
          八年度上易字第一四九八號判決可證，參諸其於原審
          證稱：被查獲後，至少離職半年.... 才又去國王遊
          藝場工作等語推算，證人段淑媛於八十八年底應係已
          回國王遊藝場任職，是其證述於第二次任職國王遊藝
          場時，（可能為八十八年底）有送一萬五千元至藍寶
          石ＫＴＶ給被告乙○○等語，應屬可信，且陳啟清亦
          稱時間是八十八年十二月間或八十九年間之事。故沈
          崑山所辯，應非可採。
（四）綜上所述，依被告之偵查中自白及原審調查所得之相關證
      據所示，被告乙○○違背職務收受不正利益之犯行，堪予
      認定。
八、被告等所犯法條：
（一）被告己○○、未○○、子○○部分：按公務員服務法第六
      條規定：公務員不得假借權利，以圖本身或他人之利益。
      被告己○○、未○○、子○○均係有偵查犯罪職權之公務
      員，明知上述法令之規定，竟不思公正執法，偵辦賭博犯
      罪，反利用具上述職權之機會，為圖自己之不法利益而掩
      護犯罪，形式上並以插股之方式，獲取（插股違法業者分
      紅之）利益，核渠等所為，均係涉犯貪污治罪條例第六條
      第一項第五款之圖利罪（依八十一年七月十七日公布之貪
      污治罪條例第六條第一項第五款，對於非主管或監督之事
      務，利用職權機會或身份圖利者。係：處五年以上有期徒
      刑，得併科新臺幣一百萬元以下罰金：，依八十五年十月
      二十三日總統 (85)華總 (一)義字第8500251100號令修正
      公布貪污治罪條例第六條第一項第五款規定：「有下列行
      為之一者，處五年以上有期徒刑，得併科新台幣三千萬元
      以下罰金：五、對於非主管或監督之事務，直接或間接圖
      私人不法之利益者。」，九十年十一月七日總統 (90) 華
      總一義字第9000217640號令修正公布第六條第一項第五款
      規定：「有下列行為之一者，處五年以上有期徒刑，得併
      科新臺幣三千萬元以下罰金：五、對於非主管或監督之事
      務，明知違背法令，利用職權機會或身分圖自己或其他私
      人不法利益，因而獲得利益者」，其等犯行之時點為八十
      三、八十四年間，比較新舊法，以舊法有利於被告，而渠
      等犯罪行為後法令有變更，依刑法第二條第一項前段規定
      ，應適用修正前之舊法即八十一年七月十七日公布之舊法
      ）。渠等與被告陳福泰另涉犯刑法第二百六十七條之常業
      賭博罪；被告己○○、未○○、子○○、陳福泰與陳啟清
      及帳冊上記載「亮宗」之人就常業賭博罪部分，有犯意聯
      絡及行為分擔，應依共同正犯論處。又被告己○○、未○
      ○、子○○假借職務上之權力，犯前述賭博罪，應依刑法
      第一百三十四條之規定，加重其刑。再被告己○○、未○
      ○、子○○所犯賭博及圖利罪，有方法結果之關係，為牽
      連犯，應從一重之圖利罪論處。再被告子○○所分得之不
      法利益為三萬元（依證人陳啟清所述，每股分紅五千至一
      萬元，採最有利被告之計算方式，被告每月一股可得五千
      元，被告子○○計收受六個月，共三萬元），雖犯同法第
      六條之罪，但情節輕微，而其所得財物低於五萬元，應依
      同條例第十二條第一項之規定減輕其刑，並先加後減之。
（二）被告庚○○、邱旭明部分：
　　　１查被告庚○○及邱旭明均係有偵查犯罪職權之公務員，
  　　　而陳啟清則係經營賭博性電動玩具之業者，被告二人於
　  　　接受陳啟清招待喝花酒之不正利益後，自不可能積極去
  　　　偵辦陳啟清之賭博罪行，渠等於收受不正利益後，主觀
　　　　上顯有違背職務不執行應執行職務之故意，此與單純因
　　　　業務繁忙而不克執行偵辦賭博犯罪（無犯罪故意）之情
　　　　形，迥然不同，是被告二人之前曾偵辦陳啟清之賭博犯
　　　　罪，於接受陳啟清上述不正利益後，即未再偵辦陳啟清
　　　　之常業賭博犯行，核渠等所為，均係犯八十五年十月二
　　　　十三日修正公佈前貪污治罪條例第四條第一項第五款之
　　　　對於違背職務之行為，收受不正利益之罪。渠等先後多
　　　　次收受不正利益之犯行，均時間緊接，所犯罪名相同，
　　　　顯係出於概括之犯意為之，均為連續犯，應依法加重其
　　　　刑（法定刑為無期徒刑部分不得加重）。且其等均為有
　　　　調查職務之警察人員，分別觸犯八十五年十月二十三日
　　　　修正公布前之貪污治罪條例第四條第一項第五款之罪，
　　　　應依同條例第七條之規定遞加重其刑（法定刑為無期徒
　　　　刑部分不得加重）（渠等犯行係發生於八十二年間，而
　　　　八十一年七月十七日施行之貪污治罪條例第四條之法定
　　　　刑為：「有下列行為之一者，處無期徒刑或十年以上有
　　　　期徒刑，得併科新台幣三百萬元以下罰金....」，八十
　　　　五年十月二十三日修正公布第四條之法定刑為：「有下
　　　　列行為之一者，處無期徒刑或十年以上有期徒刑，得併
　　　　科新臺幣一億元以下罰金....」，比較新舊法，法定刑
        罰金部分並不相同，自以八十一年七月十七日施行之貪
        污治罪條例有利於被告，被告行為後法律有變更，依刑
　　　　法第二條第一項但書規定，應適用八十一年七月十七日
　　　　施行之貪污治罪條例）。末查被告庚○○、丙○○所收
　　　　受之不正利益各三萬元、二萬元（證人陳啟清稱每次喝
　　　　花酒花費至少一萬元，而庚○○稱受陳啟清招待六、七
　　　　次，以六次計算對被告庚○○最有利，且席間尚有證人
　　　　許忠仁、顏亮宗等人作陪，是被告庚○○、丙○○並未
　　　　收受全數之不正利益，故被告庚○○受招待六次，陳啟
　　　　清至少花費六萬元，以該金額之半數三萬元作為主客即
　　　　被告庚○○收受之不正利益）、一萬元（被告丙○○自
　　　　承受陳啟清招待二次，陳啟清至少花費二萬元，以該金
　　　　額之半數作為主客即被告丙○○收受之不正利益），雖
　　　　犯同法第四條之罪，但情節輕微，而其所得財物低於五
　　　　萬元，應依該條例第十一條第一項減輕其刑，爰先加後
　　　  減之。
　　　２另犯八十一年七月十七日修正公布前之貪污治罪條例第
  　　　四條至第六條之罪，在偵查中自白者，得減輕其刑，同
    　　條例第八條後段固定有明文。惟該條所謂「在偵查中自
      　白者」，係指在偵查中坦白承認犯罪構成要件事實而言
        ，苟其對主要構成犯罪事實並未承認，縱其在偵查中曾
        承認部分犯罪構成要件事實，仍難認其在偵查中自白而
        獲邀得減輕其刑之寬典，最高法院八十九年度台上字第
        五二五二號判決亦採相同見解，從而被告庚○○、丙○
        ○於偵查中雖自承受陳啟清之招待，但對主要構成犯罪
        事實（即違背職務一節）並未承認，原審尚難依同條例
        第八條後段遞減輕其刑，附此敘明。
（三）被告辰○○、申○○、辛○○部分：核被告辰○○、辛○
      ○所為，係犯八十一年七月十七日修正公布前之貪污治罪
      條例第四條第五款之違背職務收受賄賂罪；申○○所為，
      係犯八十五年十月二十三日修正公佈前之貪污治罪條例第
      四條第一項第五款之違背職務收受賄賂罪（因八十五年十
      月二十三日公佈前之貪污治罪條例第八條第二項規定：在
      偵查中自白自動繳交所得財物，因而查獲其他共犯者，減
      輕或免除其刑，較修正前貪污治罪條例優於被告）；（查
      渠等犯行係發生於八十三、八十四年間，而八十五年十月
      二十三日修正公佈前之貪污治罪條例第四條之法定刑為：
      「有下列行為之一者，處無期徒刑或十年以上有期徒刑，
      得併科新台幣三百萬元以下罰金.... 」，八十五年十月
      二十三日修正公布第四條之法定刑各為：「有下列行為之
      一者，處無期徒刑或十年以上有期徒刑，得併科新臺幣一
      億元以下罰金.. 」，比較新舊法，法定刑罰金部分並不
      相同，自以八十一年七月十七日之貪污治罪條例有利於被
      告辰○○、辛○○，被告行為後法律有變更，依刑法第二
      條第一項但書規定，應適用八十一年七月十七日施行之貪
      污治罪條例）。公訴人被告辰○○、申○○、辛○○間有
      犯意聯絡及行為分擔，應依共同正犯論處，再渠等三人先
      後二次收受賄賂之行為，時間緊接，所犯罪名各均相同，
      顯係出於概括之犯意為之，為連續犯，應均論以一罪並加
      重其刑（法定刑為無期徒刑部分不得加重）。且其等均為
      有調查職務之警察人員，辰○○、辛○○分別觸犯八十一
      年七月十七日前貪污治罪條例第四條第一項第五款、第五
      條第一項第三款之罪，應依修正前同條例第七條之規定遞
      加重其刑，申○○依八十五年十月二十三日施行之貪污治
      罪條例加重其刑。（法定刑為無期徒刑部分不得加重）。
      又被告申○○在偵查中自白，其犯罪所得僅二萬元，且於
      偵查中自動繳交全部犯罪所得，並因其供述查獲其他共犯
      （被告辰○○、辛○○），應依八十五年十月二十三日貪
      污治罪條例第八條第二項、刑法第六十六條後段減輕其刑
      至三分之二（其犯行係發生於八十三、八十四年間，而八
      十一年七月十七日前之貪污治罪條例第八條並無第二項之
      免刑規定，八十五年十月二十三日修正公布第八條增列第
      二項：.... 因而查獲其他共犯者，減輕或免除其刑之規
      定，比較新舊法，自以八十五年十月二十三日修正公布之
      貪污治罪條例有利於被告申○○，被告申○○行為後法律
      有變更，依刑法第二條第一項前段規定，此部份應適用新
      法）。末查被告辰○○所收受之賄賂一萬元、辛○○收受
      之賄賂為八千元、雖犯同法第四條、第五條之罪，但情節
      輕微，所得低於五萬元，應依八十一年七月十七日之條例
      第十一條第一項減輕其刑，申○○所收受之賄賂各一萬元
      ，依八十五年十月二十三日公布之條例第十一條第一項減
      輕其刑。
（四）卯○○及寅○○部分：被告卯○○及寅○○，並無取締電
      玩職務，而是利益利用與申○○同課之機會，收受不正利
      益，核其所為係犯八十一年七月十七日施行之貪污治罪條
      例第六條第一項第四款之對於非主管之事務，利用機會圖
      利罪，（查渠等犯行係發生於八十三、八十四年間，而八
      十五年十月二十三日修正公佈前之貪污治罪條例第六條之
      法定刑為：「有下列行為之一者，處五年以上有期徒刑，
      得併科新　台幣一百萬元以下罰金.... 」，八十五年十
      月二十三日修正公布第六條之法定刑為：「有下列行為之
      一者，處五年以上有期徒刑，得併科新台幣三千萬元以下
      罰金：：」，比較新舊法，法定刑罰金部分並不相同，自
      以八十一年七月十七日之貪污治罪條例有利於被告，被告
      行為後法律有變更，依刑法第二條第一項但書規定，應適
      用八十一年七月十七日施行之貪污治罪條例）。公訴人認
      應成立同第四修第一項第五款之違背職務收受賄賂罪，尚
      有誤會，起訴法條應予變更。該二人既無取締電玩職權，
      且不知所收受之賄款係由陳啟清給付，該二人間尚難認與
      其餘申○○、辰○○、辛○○有犯意連絡、行為分擔可言
      。再被告二人先後二次收受賄賂之行為，時間緊接，所犯
      罪名各均相同，顯係出於概括之犯意為之，為連續犯，應
      均論以一罪並加重其刑（法定刑為無期徒刑部分不得加重
      ）。卯○○及寅○○所收受之不正利益各六千元，雖犯同
      法第四條、第五條之罪，但情節輕微，而其所得財物低於
      五萬元，應依修正前該條例第十一條第一項減輕其刑，爰
      先加後減之。另被告寅○○、卯○○因一時貪念而致犯罪
      ，且所得財物甚少，犯罪情狀非無可憫，科以法定低度刑
      尚嫌過重，爰依刑法第五十九條之規定遞減輕其刑。
（五）巳○○部分：
　　　被告巳○○部分：核其所為係犯九十年十一月七日施行之
  　　貪污治罪條例第六條第一項第五款之對非主管事務，利用
  　　職務機會圖利罪（犯罪時間在八十八年間至九十年三月（
  　　比較八十五年十月二十三日公布之舊法及九十年十一月七
 　 　日公布之法律，以九十年十一月七日公布之法律要件較嚴
    　，較有利被告）、刑法第一百三十二條第一項之洩密罪、
      第二百六十七條之常業賭博罪。其先後多次圖利罪、洩密
    　之行為，時間緊接，所犯罪名相同，顯係均出於概括之犯
  　　意為之，為連續犯，應各論以一罪並加重其刑（法定刑為
    　無期徒刑部分不得加重）。且其為有調查職務之警察人員
      ，觸犯污治罪條例第四條第一項第五款之罪，應依同條例
      第七條之規定遞加重其刑（法定刑為無期徒刑部分不得加
      重）。又其假借職務上之權力，犯前述賭博罪，應依刑法
      第一百三十四條之規定，加重其刑至二分之一。又其所犯
      上開三罪間，有方法結果之關係，為牽連犯，應從一重之
      圖罪處斷。又被告巳○○在偵查中自白，且於偵查中自動
      繳交全部犯罪所得，並因其供述而查獲其餘共犯（被告甲
      ○○部分），應依貪污治罪條例第八條第二項、刑法第六
      十六條後段減輕其刑至三分之二。所得財物應予沒收。
（六）被告甲○○部分：核被告甲○○所為，係犯八十五年十月
      二十三日施行之貪污治罪條例第四條第一項第五款之違背
      職務收受賄賂罪（犯罪時間在八十八年間至九十年三月，
      比較八十五年十月二十三日公布之舊　法及九十年十一月
      七日公布之法律，法條及刑度相同，應適用八十五年十月
      二十三日之法）其先後二次收受賄賂之行為，時間緊接，
      所犯罪名相同，顯係出於概括犯意為之，為連續犯，應論
      以一罪並加重其刑（法定刑為無期徒刑部分不得加重）。
      又被告甲○○為警察，為有調查權限之人員，犯上開貪污
      治罪條例第四條第一項之罪，應依該條例第七條規定遞加
      重其刑（法定刑為無期徒刑部分不得加重）。再被告甲○
      ○僅收受賄賂二次，雖犯同法第四條之罪，但情節輕微，
      而其所得財物低於五萬元（其僅收受四萬元賄賂），應依
      該條例第十二條第一項減輕其刑，爰先加後減之。另被告
      因一時貪念而致犯罪，且所得財物甚少，犯罪情狀非無可
      憫，科以法定低度刑尚嫌過重，爰依刑法第五十九條之規
      定遞減輕其刑。
（七）就被告乙○○部分：核被告乙○○所為，係犯八十五年十
      月二十三日施行之貪污治罪條例第四條第一項第五款違背
      職務收受不正利益罪。（犯罪時間在八十八年間至九十年
      三月，比較八十五年十月二十三日公布之舊　法及九十年
      十一月七日公布之法律，法條及刑度相同，應適用八十五
      年十月二十三日施行之貪污治罪條例）其先後二次犯行，
      時間緊接，所犯係構成要件相同之罪，顯係基於概括犯意
      為之，為連續犯，應論以一罪並加重其刑（法定刑為無期
      徒刑部分不得加重）。又被告乙○○為警察，為有調查權
      限之人員，犯上開貪污治罪條例第四條第一項之罪，應依
      該條例第七條規定遞加重其刑（法定刑為無期徒刑部分不
      得加重）。再被告乙○○僅收受不正利益二次，雖犯同法
      第四條之罪，但情節輕微，而其所得財物低於五萬元，應
      依該條例第十二條第一項減輕其刑，爰先加後減之。另被
      告因一時貪念而致犯罪，且所得不法利益甚少，犯罪情狀
      非無可憫，科以法定低度刑尚嫌過重，爰依刑法第五十九
      條之規定遞減輕其刑。
（八）撤銷部分（未○○、子○○、己○○、申○○、卯○○、
      寅○○、巳○○部分）：原審予以論罪科刑，固非無見，
      惟查：(一)未○○、子○○、己○○部分應適用八十一年七
      月十七日之舊法，原判決適用八十五年十月二十三日之條
      文，且主文未依八十一年七月十七日施行之貪污治罪條例
      規定宣告，亦有未合。(二)被告卯○○及寅○○二人未有取
      締電玩職權，即無與申○○等二人共犯違背職務收受賄賂
      罪之犯意聯絡，原審認成立違背職務收受賄賂罪，亦有未
      合。(三)申○○所為，係犯八十五年十月二十三日公布之貪
      污治罪條例第四條第一項第五款之罪，其所得財物之沒收
      ，亦應適用該條例，原審將之割裂適用，沒收部分適用八
      十一年七月十七日之貪污治罪條例，尚有未合。(四)巳○○
      未有取締電玩職權，原審認成立違背職務收受賄賂罪，亦
      有未洽，原審諭知有罪，亦有未合。被告未○○、子○○
      、己○○、申○○、卯○○、寅○○、巳○○上訴，為有
      理由，應撤銷改判，爰審酌未○○、子○○、己○○、卯
      ○○及寅○○、巳○○犯罪一切情狀，量處如主文所示之
      刑，寅○○、卯○○前未曾受有期徒刑以上刑之宣告，有
      被告全國前案紀錄表在卷可憑，其經此教訓後，應知所警
      惕，信無再犯之虞，原審因認所宣告之刑以暫不執行為適
      當，併諭知各緩刑二年，以勵自新。未○○、子○○、己
      ○○、卯○○及寅○○、巳○○所得之前述利益，應依修
      正前貪污治罪條例第十條第一項、第二項予以追繳沒收，
      如全部或一部無法追繳時，以其財產抵償之。又被告申○
      ○前未曾受有期徒刑以上刑之宣告，有被告全國前案紀錄
      表在卷可憑，其經此教訓後，應知所警惕，信無再犯之虞
      ，因認所宣告之刑以暫不執行為適當，併諭知申○○緩刑
      三年，以勵自新。
（九）上訴駁回部分（被告庚○○、丙○○、辰○○、辛○○、
      甲○○、乙○○等）：原審認被告庚○○、丙○○、辰○
      ○、辛○○、甲○○、乙○○等人事證明確，因予適用八
      十一年七月十七日及八十五年十月三日施行之貪污治罪條
      例第四條第一項第五款、第九條第一項、第十一條第一項
      、第十六條、第六條第一項第五款、第七條、第八條第二
      項、第十七條、刑法第十一條、第二條第一項前段及但書
      、第二十八條、第五十六條、第五十九條、第六十六條後
      段、第七十四條第一款、第三十七條第二項、第五十五條
      ，並審酌被告庚○○、丙○○、辰○○、辛○○、甲○○
      、乙○○等人之品行、犯罪動機、目的、前開行為產生人
      民對於公務機關不信賴之危害等一切情狀，分別量處如原
      判決主文所示之刑，以資懲儆。另依貪污治罪條例第十七
      條規定宣告褫奪公權如原判決主文所示。再被告等所得之
      財物，應依貪污治罪條例第十條第一項、第二項予以追繳
      沒收（本案之賄賂性質上均為違法給付，故不應發還被害
      人，先予敘明），如全部或一部無法追繳時，以其財產抵
      償之。又被告卯○○、寅○○等二人前未曾受有期徒刑以
      上刑之宣告，有被告全國前案紀錄表在卷可憑，其經此教
      訓後，應知所警惕，信無再犯之虞，因認所宣告之刑以暫
      不執行為適當，併諭知緩刑二年，以勵自新。本院核其認
      事用法俱無不合，量刑亦稱妥適，被告等上訴意旨否認犯
      罪，空言指摘原判決不當，並無可取，為無理由，應予駁
      回。
貳、無罪部分：就被告丁○○違背職務收受不正利益部分：
（一）公訴意旨以：八十三年間陳啟清於酒宴中認識丁○○，因
　　　陳啟清先後於新營市開設「福星」、「喜星」及「萬壽星
  　　」等電玩店，陳啟清遂請丁○○多關照，丁○○即告以：
    　「如果你內行點，不要囉唆，你的電玩店我會關照」等語
      ，嗣後丁○○即基於違背職務收受不正利益之概括犯意，
      多次要求陳啟清招待喝花酒，八十三年間某日丁○○及同
      事赴「福星」、「喜星」遊藝場臨檢，經陳啟清趕回疏通
      後撤退，陳啟清當晚隨即電邀丁○○、巳○○等人齊赴台
      南縣鹽水鎮「王朝酒店」喝花酒，旋由陳啟清支付二萬元
      以上之帳款。嗣後陳啟清先後二次招待丁○○赴新營市「
      東方酒店」喝花酒，並分別邀請顏亮宗或許忠仁、劉昇勝
      陪同，每次消費一萬五千元以上。另於八十七年三月十九
      日晚上，丁○○電邀陳啟清至台南市五期之府城世界KTV
      酒店（登記名稱為宇瑟企業社）付帳，當晚陳啟清即攜帶
      其自各電動玩具店所收帳之十五萬元，除請員工林弘吾再
      攜帶金額不詳之現金支付外，尚有不足另以中國信託銀行
      發行之信用卡刷卡一萬四千零一十元，總計丁○○以同意
      不偵辦取締陳啟清賭博犯行之違背職務之行為為對價，共
      收受陳啟清至少二十一萬四千零一十元以上喝花酒之不正
      利益，認被告涉犯對於違背職務之行為，收受不正利益罪
      嫌等語。
（二）訊據被告丁○○矢口否認有何違背職務收受不正利益之犯
      行，辯稱：因伊在八十四年間有取締過陳啟清之電動玩具
      店，陳啟清始因而心生不滿，在外多次毀謗伊指伊耍流氓
      ，並挾怨報復等語。惟查：
（三）查：「鹽水鎮王朝酒店KTV」，八十五年五月十八日辦理
      設籍科稅開始營業，八十七年八月十日辦理註銷營業登記
      之情，有台南縣稅捐稽徵處91年3月8日縣稅工字第009100
      13074號函可証，故王朝酒店於八十五年五月十八日始營
      業，故不可能於八十三年宴請被告丁○○，被告是於八十
      三年九月調職新營分局，期間考取專修班於八十六年九月
      至八十七年七月到警專接受十個月的專科學訓，而八十七
      年三月十九日為星期四（非假日）被告當日並未請假，正
      住校接受十個月（８６年９月至８７年７月）的專科學訓
      ，生活管理嚴格非請假不得外出。此有台灣警察專科學校
      九十三年七月二十一日警專訓字第0930003019號函附本院
      卷二宗第373頁可憑，故不可能應陳啟清之招待喝花酒，
      此部分犯罪不能證明，原審遽予論罪，尚有未合，被告丁
      ○○上訴，指摘原判決此部分不當，為有理由，應由本院
      將關於丁○○部分撤銷改判無罪。
據上論結，應依刑事訴訟法第368條、第369條第一項前段、第36
4條、第299條第一項前段、第三百零一條第一項、第三百條、八
十一年七月十七日及八十五年十月三日、九十年十一月七日施行
之貪污治罪條例第四條第一項第五款、第九條第一項、第十一條
第一項、第十六條、第六條第一項第五款、第七條、第八條第二
項、第十條第一項、第二項、第十二條第一項、第十七條、刑法
第十一條、第二條第一項、第二十八條、第五十六條、第二百六
十七條、第一百三十二條第一項、第一百三十四條、第五十九條
、第六十六條後段、第七十四條第一款、第三十七條第二項、第
五十五條，判決如主文。
本案經檢察官吳萃芳到庭執行職務
中　　華　　民　　國　　94　　年　　8 　　月　　22　　日
                  刑事第三庭    審判長法　官　陳義仲
                                      法　官　宋明蒼
                                      法　官　楊子莊
以上正本證明與原本無異。
如不服本判決，應於收受本判決後十日內向本院提出上訴書狀。
其未敘述上訴理由者並得於提起上訴後十日內向本院補提理由書
狀（均須按他造當事人之人數附繕本）「切勿逕送上級法院」。
　　　　　　　　　　　　　　　　　　　書記官　王全龍
中　　華　　民　　國　　94　　年　　8 　　月　　26　　日
附錄法條：
貪污治罪條例第四條（85.10.13施行，及90.11.7施行）
有下列行為之一者，處無期徒刑或十年以上有期徒刑，得併科新
台幣一億元以下罰金：
一  竊取或侵占公用或公有器材、財物者。
二  藉勢或藉端勒索、勒徵、強占或強募財物者。
三　建築或經辦公用工程或購辦公用器材、物品，浮報價額、數
　　量、收取回扣或有其他舞弊情事者。
四  以公用運輸工具裝運違禁物品或漏稅物品者。
五　對於違背職務之行為，要求、期約或收受賄賂或其他不正利
　　益者。前項第一款至第四款之未遂犯罰之。
貪污治罪條例（85.7.17施行）
第6條有左列行為之一者，處五年以上有期徒刑，得併科新臺幣
一百萬元以下罰金：
一、意圖得利，抑留不發職務上應發之財物者。
二、募集款項或徵用土地、財物，從中舞弊者。
三、竊取或侵占職務上持有之非公用私有器材、財物者。
四、對於主管或監督之事務，直接或間接圖利者。
五、對於非主管或監督之事務，利用職權機會或身份圖利者。
前項之未遂犯罰之。
貪污治罪條例第六條（90.11.7施行）
有下列行為之一者，處五年以上有期徒刑，得併科新臺幣三千萬
元以下罰金：
一　意圖得利，抑留不發職務上應發之財物者。
二  募集款項或徵用土地、財物，從中舞弊者。
三  竊取或侵占職務上持有之非公用私有器材、財物者。
四　對於主管或監督之事務，明知違背法令，直接或間接圖自己
　　或其他私人不法利益，因而獲得利益者。
五　對於非主管或監督之事務，明知違背法令，利用職權機會或
　　身分圖自己或其他私人不法利益，因而獲得利益者。
前項第一款至第三款之未遂犯罰之。
刑法第一百三十二條 (洩漏國防以外之秘密罪)
公務員洩漏或交付關於中華民國國防以外應秘密之文書、圖畫、
消息或物品者，處三年以下有期徒刑。
因過失犯前項之罪者，處一年以下有期徒刑、拘役或三百元以下
罰金。非公務員因職務或業務知悉或持有第一項之文書、圖畫、
消息或物品，而洩漏或交付之者，處一年以下有期徒刑、拘役或
三百元以下罰金。
刑法第二百六十七條 (常業賭博罪)
以賭博為常業者，處二年以下有期徒刑，得併科一千元以下罰金
。修正前貪污治罪條例第四條、五條
